# 请教陈版关联方往来过账可以不计入现金流吗

提问人：shisanxiansheng 时间：2021-03-02 11:14:00
您好 陈版 本年关联方之间资金转入 转出过账金额庞大，与去年形成较大发生额异常，账期期间在几天内的，企业直接不在未审现流表中体现，请问这样做合适吗 但如果计入现金流的话 与去年差异对比又比较异常 同时企业的关联方公司现流表都从发生额中剔除了这些关联方过账

回答人：chenyiwei
可对照《企业会计准则第 31 号——现金流量表》第五条的规定，判断关联方之间往来的相关现金流量能否按净额列报。如果不符合该条所列任何一种情况的，则应按总额分别列报流入和流出。该原则在各年度之间应保持一贯性。